臺灣新竹地方法院刑事判決
109年度交訴字第77號
公  訴  人  臺灣新竹地方檢察署檢察官
被      告  曾嘉祥




上列被告因公共危險等案件，經檢察官提起公訴（109年度偵字
第3809號），被告於本院準備程序中，就被訴事實為有罪之陳述
，經法官告知簡式審判程序意旨，並聽取公訴人及被告之意見後
，本院合議庭裁定由受命法官獨任依簡式審判程序審理，並判決
如下：
    主      文
曾嘉祥犯無駕駛執照駕車過失傷害罪，處拘役伍拾日，如易科罰
金，以新臺幣壹仟元折算壹日；又犯肇事致人傷害逃逸罪，累犯
，處有期徒刑壹年壹月。
    事實及理由
一、本件犯罪事實及證據，除證據並所犯法條欄一、關於「道路
    交通事故調查表（一）（二）」之記載應更正為「道路交通
    事故調查報告表（一）、（二）」；證據部分應補充「公路
    監理電子閘門證號查詢汽車駕駛人列印資料1份（見偵卷第2
    6頁）」、「被告曾嘉祥於本院審理時之自白（見本院卷第1
    83頁）」外，餘均引用檢察官起訴書之記載（如附件）。
二、論罪科刑：
　㈠查被告曾嘉祥並未領有自用小客車駕駛執照，業經被告供陳
    明確（見偵卷第6頁反面），且有公路監理電子閘門證號查
    詢汽車駕駛人列印資料1份附卷可佐（見偵卷第26頁），自
    屬無照駕駛甚明。
　㈡是核被告所為，係犯道路交通管理處罰條例第86條第1項、刑
    法第284條前段之無駕駛執照駕車過失傷害罪及刑法第185條
    之4之肇事致人傷害逃逸罪。起訴書原認被告就過失傷害部
    分僅涉犯刑法第284條前段之過失傷害罪，固有未恰，惟檢
    察官就此部分已於本院審理時當庭更正起訴法條如上，本院
    亦當庭將上開更正後之罪名告知被告，自無庸再依刑事訴訟
    法第300條之規定變更起訴法條，附此敘明。
　㈢被告所犯上開2罪，犯意各別，行為互殊，應予分別論處。
　㈣查被告前因詐欺案件，經本院於民國108年2月22日，以107年
    度金訴字第19號判決處有期徒刑7月並確定，於109年1月26
    日因徒刑執行完畢出監等情，有臺灣高等法院被告前案紀錄
    表1份在卷可考。詎其又於受有期徒刑執行完畢後，5年以內
    故意再犯本件有期徒刑以上之肇事致人傷害逃逸罪，為累犯
    ，且本院認本件加重最低本刑並無罪刑不相當之情形，爰依
    刑法第47條第1項之規定，加重其刑。
　㈤爰以行為人之責任為基礎，審酌被告無照駕駛又未能善盡駕
    駛注意義務，導致告訴人黃品嫙受傷之結果；肇事後復駕車
    逕自離去，而未停車採取任何救護之必要措施，或等候警員
    到場處理責任歸屬，衡其所為均應非難；並考量被告坦承犯
    行，犯後態度尚稱良好，然迄未賠償告訴人損害；並衡酌告
    訴人所受之傷勢及被告違反義務之程度，暨被告自述國中肄
    業之教育程度及一般之家庭經濟狀況（見本院卷第183頁）
    等一切情狀，分別量處如主文所示之刑，並就得易科罰金部
    分諭知易科罰金之折算標準。
據上論斷，應依刑事訴訟法第273條之1第1項、第299條第1項前
段、第310條之2、第454條第2項，判決如主文。
本案經檢察官許大偉提起公訴，檢察官孫立婷到庭執行職務。
中　　華　　民　　國　　110 　年　　3 　　月　　19　　日
                  刑事第七庭    法  官  郭哲宏
以上正本證明與原本無異。
如不服本判決應於收受本判決後20日內向本院提出上訴書狀，上
訴書狀應敘述具體理由。上訴書狀未敘述上訴理由者，應於上訴
期間屆滿後20日內補提理由書狀於本院(均須按他造當事人之人
數附繕本 )「切勿逕送上級法院」。 
中　　華　　民　　國　　110 　年　　3 　　月　　19　　日
                                書記官  戴筑芸
附錄本案論罪法條：
道路交通管理處罰條例第86條第1項
汽車駕駛人，無駕駛執照駕車、酒醉駕車、吸食毒品或迷幻藥駕
車、行駛人行道或行經行人穿越道不依規定讓行人優先通行，因
而致人受傷或死亡，依法應負刑事責任者，加重其刑至二分之一
。 
中華民國刑法第284條
因過失傷害人者，處1年以下有期徒刑、拘役或10萬元以下罰金
；致重傷者，處3年以下有期徒刑、拘役或30萬元以下罰金。
中華民國刑法第185條之4
駕駛動力交通工具肇事，致人死傷而逃逸者，處1年以上7年以下
有期徒刑。
附件：
臺灣新竹地方檢察署檢察官起訴書
                                     109年度偵字第3809號
　　被　　　告　曾嘉祥　男　24歲（民國00年00月00日生）
　　　　　　　　　　　　住新竹縣○○鄉○○村○○路0段00                         號
　　　　　　　　　　　　居新竹縣○○鄉○○街0巷00弄0號1
　　　　　　　　　　　　　樓
　　　　　　　　　　　　國民身分證統一編號：Z000000000號
上列被告因肇事逃逸等案件，業經偵查終結，認應提起公訴，茲
將犯罪事實及證據並所犯法條分敘如下：
　　　　犯罪事實
一、曾嘉祥最近一次因詐欺案件，經法院判處有期徒刑7月確定
    ，並於109年1月26日執行完畢。詎仍不知悔改，於民國
　　109年3月4日15時49分許，無照駕駛車牌號碼00-0000號自用
    小客車，沿新竹縣湖口鄉成功路由北往南方向外側車道行駛
    ， 行經新竹縣○○鄉○○路000號前時，本應注意車前狀況，隨
    時採取必要之安全措施，竟疏未注意前方之人車狀況，適有
    黃品嫙騎乘車牌號碼000-000號機車同向行駛於內線車道，
    超車時其自用小客車右側照後鏡擦撞黃品嫙所騎乘之機車，
    致黃品嫙人車倒地，並受有胸部挫傷並左側肋骨骨折、雙手
    背及左手肘多處擦挫傷等傷害。詎曾嘉祥明知其已因駕車肇
    事致人受傷，竟未表明其為車禍肇事人，且未停留現場等候
    警方處理，便逕行駕駛上開自用小客車逃逸離去，嗣經警方
    調閱後方自用小客車之行車記錄器，始循線查悉上情。
二、案經黃品嫙訴由新竹縣政府警察局新湖分局報告偵辦。
　　　　證據並所犯法條
一、上揭犯罪事實，業據被告曾嘉祥坦承不諱，核與證人黃品嫙
    證述之情節相符，並有109年3月20日員警職務報告、黃品嫙
    之診斷證明書、道路交通事故現場圖、道路交通事故調查表
    （一）（二）、現場照片、行車記錄記截圖照片、新竹縣政
    府警察局舉發違反道路交通管理事件通知單、車輛詳細資料
    報表等在卷可稽。本件事證明確，被告犯嫌堪予認定。
二、核被告曾嘉祥所為，分別係犯刑法284條前段過失傷害及刑
    法第185條之4條肇事逃逸等罪嫌。被告上開所犯2罪，犯意
    各別，行為互殊，請予分論併罰。而被告前因詐欺案件，曾
    受有期徒刑執行完畢，此有本署刑案資料查註紀錄表可參，
    5年內故意再犯本件有期徒刑以上之罪，為累犯，請依刑法
    第47條第1項規定加重其刑。
三、依刑事訴訟法第251條第1項提起公訴。
此　  致
臺灣新竹地方法院
中　　華　　民　　國　 109　  年　  5　   月　　 6    日
                          　　檢　察　官　許大偉
本件正本證明與原本無異
中　　華　　民　　國　 109　　年　　5     月　　26　　日
　　　　　　　　　　　　　　  書　記　官  陳昭儒